# 关于非经常性损益的判断

提问人：zhangxuesong 时间：2020-10-09 08:05:07
关于非经常性损益的问题

回答人：chenyiwei
1 、首先建议谨慎考虑该笔股权转让损益和相应的应收股权转让款能否在 2020 年内确认。如果确定满足确认条件的，则这部分分期还款利息由于系转让联营企业股权而产生（即使对于投资性公司，转让联营企业股权也是偶发性业务），且为非标准债权，故建议作为非经常性损益——资金占用费。
2 、同上，债权人由甲公司变更为母公司不影响该笔资金占用利息是否属于非经常性损益的判断。